【裁判字號】    98,上易,2875
【裁判日期】    990113
【裁判案由】    詐欺
【裁判全文】
臺灣高等法院刑事判決                98年度上易字第2875號
上  訴  人
即  被  告  甲○○
選任辯護人  陳俊雄律師
上列上訴人因詐欺案件，不服臺灣士林地方法院98年度易字第27
6號，中華民國98年9月11日第一審判決（起訴案號：臺灣士林地
方法院檢察署98年度偵字第2654號），提起上訴，本院判決如下
：
    主  文
上訴駁回。
甲○○緩刑伍年。
    事實及理由
一、本案經本院審理結果，認第一審以上訴人即被告甲○○犯刑
    法第30條、第339條第1項之幫助詐欺罪，判處有期徒刑6 月
    ，並諭知易科罰金折算之標準為新台幣1000元折算一日，認
    事用法及量刑均無不當，應予維持，並引用第一審判決書記
    載之事實、證據及理由（如附件）。
二、被告上訴意旨略以：伊不知貸款給伊之人，係欲持其存摺資
    料作為詐騙工具，如果知道，伊不會交付存摺等資料予貸款
    之人，伊並無幫助他人犯罪之意思，伊無犯幫助詐欺之不確
    定故意，又伊所貸之款經伊母於97年8 月27日代為還款時，
    被害人乙○○被詐騙集團詐騙之時間為97年11月6 日，係在
    伊交付存摺資料四個月之後，伊交付存摺資料時正犯尚未實
    施犯罪行為，伊自不構成犯罪云云。
三、本院查：
  (一)被告所辯無犯罪之不確定故意一節，原審已詳述所辯不足採
    之理由，被告仍執陳詞空言否認犯罪之不確定故意，自不足
    採。
  (二)至被告所辯其係於97年6月9日將其存摺等資料交付供其貸款
    之人，其母並已於97年8 月27日代為還款完畢云云，然茍其
    所辯為真，則其既於97年8 月27日以清償完畢貸款，何以讓
    其存摺等資料置放於貸款人之處長達二月餘之久，竟未取回
    其存摺資料等？且亦無任何向銀行作掛失之舉動？顯與常情
    有背。再通常詐欺集團為避免費心取得之人頭帳戶遭列為警
    示帳戶，或者為帳戶名義人辦理掛失，往往於取得之後均儘
    早供為詐欺犯罪之用，斷無取得人頭帳戶資料等置放近五月
    之久始進行詐騙行為之可能。是縱然被告貸款之事屬真，亦
    與其交付存摺資料之事無涉，所辯其行為不構成犯罪云云，
    亦難採信。
  (三)綜上，被告上訴意旨，非有理由，應予駁回。
四、末查，被告未曾因故意犯罪而受有期徒刑以上刑之宣告，有
    本院被告前案紀錄表在卷可按，其一時因年輕識淺，思慮不
    週，致觸刑章，惟並未獲不法利益，經此教訓，足資警惕，
    無虞再犯，所處之刑，本院認以暫不執行為適當，爰併宣告
    緩刑五年，以啟自新。
據上論結，應依刑事訴訟法第373條、第368 條，刑法第74條第1
項第1款，判決如主文。
本案經檢察官王金聰到庭執行職務。
中    華    民    國    99    年    1     月    13    日
                  刑事第十庭    審判長法  官 楊炳禎
                                      法  官 黃斯偉
                                      法  官 李春地
以上正本證明與原本無異。
不得上訴。
                                      書記官 蘇秋
中    華    民    國    99    年    1     月    13    日
附錄本案論罪科刑法條全文
刑法第30條
幫助他人實行犯罪行為者，為幫助犯。雖他人不知幫助之情者，
亦同。
幫助犯之處罰，得按正犯之刑減輕之。
刑法第339條第1項
意圖為自己或第三人不法之所有，以詐術使人將本人或第三人之
物交付者，處 5 年以下有期徒刑、拘役或科或併科 1 千元以下
罰金。


司法院資訊處製作；財團法人民間司法改革基金會備份。
